ACORDAO-COMPLETO-2358516

ACÓRDÃO DE RELAÇÃO

ACÓRDÃO DE RELAÇÃO 4105/2019 ATA 21/2019 - SEGUNDA CÂMARA

Acórdão 4105/2019-TCU-Segunda Câmara
VISTOS, relacionados e discutidos estes autos de Aposentadoria de ex-servidores do Núcleo Estadual do Ministério da Saúde No Estado de São Paulo, cujos atos foram encaminhados a este Tribunal, por intermédio do sistema Sisac, para apreciação, para apreciação na forma dos arts. 2º, caput e inciso II, e 4º, caput, da Instrução Normativa - TCU 78/2018.
Considerando que no cruzamento dos sistemas Sisac e Siape notou-se o falecimento dos interessados.
Considerando o parecer do Ministério Público junto a este Tribunal.
ACORDAM os Ministros do Tribunal de Contas da União, diante das razões expostas pelo Relator, e com fulcro no artigo 71, inciso III, da Constituição Federal de 1.988; c/c nos arts. 1º, inciso V, e 39, inciso II, ambos da Lei 8.443, de 16 de julho de 1992, c/c os  1º,  inciso VIII; 17, inciso III; 143, inciso II e 259, inciso II, do Regimento Interno/TCU.
Considerar prejudicada a apreciação de mérito dos atos a seguir discriminados, por perda de objeto, tendo em vista o falecimento dos interessados, conforme dispõe o art. 7º da Resolução TCU nº 206/2007, alterada pela Resolução 237/2010.
1. Processo TC-Processo 011.670/2019-3 (APOSENTADORIA) 
	1.1. Interessados: Santos Rodrigues Coy (XXX.570.638-XX) ; Sergio Luiz Gonçalves de Freitas (XXX.643.108-XX) ; Shigueru Kimura (XXX.058.669-XX) ; Silverio Otaviano de Souza (XXX.762.708-XX) ; Silvia Fernandes (XXX.756.498-XX) ; Silvio Azevedo (XXX.253.268-XX) ; Susana Regina da Silva Jesus (XXX.257.468-XX) ; Therezinha da Conceição Fernandes (XXX.019.948-XX) ; Valdemar Pedrilho (XXX.150.138-XX) ; Vera Lucia Malfa (XXX.681.038-XX) ; Vera Lucia Pires de Sena da Silva (XXX.663.208-XX) ; Vera Lucia Soares Boaventura (XXX.358.805-XX) ; Victor Luiz Anastacio (XXX.170.128-XX) ; Wilson Soares Barroso Filho (XXX.290.112-XX) ; Wilson de Souza Lima (XXX.744.368-XX) ; Wilson dos Santos (XXX.936.808-XX) 
	1.2. Órgão/Entidade: Núcleo Estadual do Ministério da Saúde No Estado de São Paulo
	1.3. Relator: Ministro Raimundo Carreiro
	1.4. Representante do Ministério Público: Procuradora-Geral Cristina Machado da Costa e Silva
	1.5. Unidade Técnica: Secretaria de Fiscalização de Pessoal (SEFIP) .
	1.6. Representação legal: não há.
	1.7. Determinações/Recomendações/Orientações: não há.

Segunda Câmara

Santos Rodrigues Coy (XXX.570.638-XX); Sergio Luiz Gonçalves de Freitas (XXX.643.108-XX); Shigueru Kimura (XXX.058.669-XX); Silverio Otaviano de Souza (XXX.762.708-XX); Silvia Fernandes (XXX.756.498-XX); Silvio Azevedo (XXX.253.268-XX); Susana Regina da Silva Jesus (XXX.257.468-XX); Therezinha da Conceição Fernandes (XXX.019.948-XX); Valdemar Pedrilho (XXX.150.138-XX); Vera Lucia Malfa (XXX.681.038-XX); Vera Lucia Pires de Sena da Silva (XXX.663.208-XX); Vera Lucia Soares Boaventura (XXX.358.805-XX); Victor Luiz Anastacio (XXX.170.128-XX); Wilson Soares Barroso Filho (XXX.290.112-XX); Wilson de Souza Lima (XXX.744.368-XX); Wilson dos Santos (XXX.936.808-XX)

RAIMUNDO CARREIRO

não há.

APOSENTADORIA (APOS)

Secretaria de Fiscalização de Pessoal (SEFIP).